【裁判字號】    90,上易,1200
【裁判日期】    900904
【裁判案由】    妨害家庭
【裁判全文】
臺灣高等法院臺南分院刑事判決        九十年度上易字第一二號  Ａ
      上  訴  人
      即  被  告  乙  ○  ○
      選任辯護人  游  瑞  華  律師
右上訴人因妨害家庭案件，不服臺灣嘉義地方法院九十年度易字第二八一號中華民國
九十年四月二十三日第一審判決（起訴案號：臺灣嘉義地方法院檢察署九十年度偵字
第一三六０號），提起上訴，本院判決如左：
      主      文
上訴駁回。
      事      實
一、乙○○明知鄒國源為有配偶之人，竟基於概括之犯意，自民國（下同）八十九年
    十一月中旬起至九十年一月二十四日止，連續在嘉義縣中埔鄉和睦村公館六十五
    號鄒國源住處，與鄒國源發生性關係相姦多次。嗣於九十年二月二十一日一時五
    十五分許在上揭地點，為鄒國源之配偶甲○○會同嘉義縣警察局中埔分局警員蔡
    谷聲當場查獲。
二、案經甲○○訴由嘉義縣警察局中埔分局報由嘉義地方法院檢察署檢察官偵查起訴
    。
    理      由
一、上訴人即被告乙○○固坦承於右揭時地，與鄒國源發生性關係相姦多次等情不諱
    ，惟矢口否認有何犯行，並辯稱：告訴人甲○○於八十三年四月十日與鄒國源結
    婚，並未舉行公開儀式，亦未宴請親友，僅相約至戶政機關辦理結婚登記，其等
    結婚無效，本人所為尚與刑法第二百三十九條之相姦罪之構成要件有間云云。經
    查：右揭事實，業據告訴人甲○○指訴甚詳，並經同案被告鄒國源供述屬實，復
    經證人即與告訴人於九十年二月二十一日一時五十八分許至上址查獲之警員蔡谷
    聲於原審證稱：「告訴人到派出所報案，我與她一起前往，由告訴人開門，我們
    進去的時候有狗在叫，鄒某可能聽到狗的叫聲出來到房門，他穿著內褲，我們也
    看到魏女上半身著Ｔ恤，下半身著內褲，照片是告訴人拍攝的」等語（見原審卷
    第十七頁）互核一致，此外另有照片三幀附卷可佐。再者，按經依戶籍法為結婚
    登記者，推定其已結婚，民法第九百八十二條第二項定有明文。查被告於警訊、
    原審偵審中均已坦供其知道鄒國源為有配偶之人（見警卷第五頁正面、偵查卷第
    八頁正面、原審卷第十八頁），而告訴人甲○○於八十三年四月十日與鄒國源結
    婚，至被告犯罪時間後之九十年四月三日始離婚，皆有依戶籍法登記，此有戶籍
    謄本一份附本院卷足稽，是則，依上開規定，其等結婚並非無效甚明。故被告上
    開所辯，純屬事後畏罪卸責之詞，不足採信。其事證明確，犯行堪以認定。又本
    案事實已臻明確，被告聲請傳訊證人鄒國源、鄒瑞英，本院經核無此必要，附此
    敘明。
二、核被告乙○○所為，係犯刑法第二百三十九條之相姦罪。被告乙○○多次犯行，
    反覆實施，時間緊接，犯罪構成要件相同，顯係基於概括犯意而觸犯同一罪名，
    應依連續犯之規定，論以一罪。原審認被告之罪證明確，因予適用刑法第五十六
    條、第二百三十九條後段、第四十一條第一項，罰金罰鍰提高標準條例第二條等
    規定，並審酌被告犯罪之動機、品行、對善良風俗之危害及犯罪後態度等一切情
    狀，量處被告有期徒刑四月，並諭知易科罰金以三百元折算一日之標準。本院經
    核原判決認事用法及量刑，俱無不當。被告上訴否認犯罪而指摘原判決有不當之
    處，為無理由，應予駁回。
據上論斷，應依刑事訴訟法第三百六十八條，判決如主文。
本案經檢察官邱克斌到庭執行職務。
中    華    民    國      九十      年      九      月        四        日
                                  臺灣高等法院臺南分院刑事第一庭
                                      審判長法官  鄭    文    肅
                                            法官  黃    三    哲
                                            法官  王    浦    傑
右正本證明與原本無異。
不得上訴。
                                      法院書記官  蔡    振    豐
中    華    民    國      九十      年      九      月        十        日
附錄：本判決論罪科刑法條
中華民國刑法第二百三十九條
 (通姦罪)
有配偶而與人通姦者，處一年以下有期徒刑。其相姦者亦同。


司法院資訊處製作；財團法人民間司法改革基金會備份。
